---
title: "chiqs test"
output: html_notebook
---

# OUVERTURE DU FICHIER

```{r}
sante_mentale=read.csv("sante_mentale_clean.csv")
sante_mentale
attach(sante_mentale)
# Check the column names in your dataset
colnames(sante_mentale)
```
# CONVERTION DES COLONNES EN AS FACTORS

```{r}
# Define the columns to convert to factors
columns_to_convert <- c("pays_etude", "ville_etude", "alternance", "etudiant_etranger", "foyer", "ville_foyer", "celibataire", "vie_associative", "sport", "streaming_video", "type_streaming_video", "streaming_audio", "type_streaming_audio", "mange_a_ta_faim", "livraison_nourriture", "alimentation_équilibrée", "fume", "alcool", "passion", "vie_sociale", "vie_sociale_periode_controle", "domaine_etude", "parents_divorcés", "Conflits.Familiaux", "Travail_domicile", "tiers_temps", "situation_financière", "signe_astrologique", "niveau_etude", "difficultées_scolaires", "anxiété", "moyen_financier_suivi_psycho", "suivi_psycho", "diagnostic_episode_depressif", "depressif", "suivi_medicale_depressif", "pathologie", "suivi_pathologie", "sante_mentale_stable", "moyenne_ecole")

# Convert columns to factors, excluding "job_h_semaine" and "temps_trajet_ecole"
for (col in columns_to_convert) {
  if (col != "job_h_semaine" && col != "temps_trajet_ecole") {
    # Check if the column exists in the dataframe before conversion
    if (col %in% colnames(sante_mentale)) {
      sante_mentale[[col]] <- as.factor(sante_mentale[[col]])
    }
  }
}

# Verify the conversion
summary(sante_mentale)

```


On exclue les colonnes type_streaming_audio et type_streaming_video

```{r}

# Création d'un sous-ensemble en excluant les colonnes "type_streaming_audio" et "type_streaming_video"
sub_sante_mentale <- sante_mentale[, -c(which(names(sante_mentale) %in% c("type_streaming_audio", "type_streaming_video")))]

# Affichage des premières lignes du sous-ensemble
head(sub_sante_mentale)

```



On fait le test du chi2 afin de savoir quelles sont les variables les plus significatifs. On crée un tableau avec les valeur des p value et les label liés à ces pvalues. Toutes les variables qui ont une valeur dépendance dans la colonne dépendance valide l'hypothèse de dépendance. On se concentrera surtout sur les variables les plus significatives.
```{r}
# Création d'une liste pour stocker les résultats des tests
chi2_results <- list()

# Taille de la colonne "anxiete"
num_obs_anxiete <- length(sante_mentale$anxiété)

# Boucle à travers chaque colonne catégorielle
for (col in colnames(sante_mentale)) {
  # Vérification de la taille de la colonne actuelle
  if (length(sante_mentale[[col]]) != num_obs_anxiete) {
    cat("Attention: La colonne", col, "n'a pas la même taille que la colonne 'depressif'.\n")
    next
  }
  
  # Effectuer le test du Chi carré 2
  chi2_result <- chisq.test(sante_mentale$anxiété, sante_mentale[[col]])
  
  # Stocker les résultats dans la liste si la taille est correcte
  chi2_results[[col]] <- chi2_result
}

chi2_result

# Création d'un vecteur pour stocker les valeurs p
p_values <- numeric(length(chi2_results))

# Remplissage du vecteur avec les valeurs p
for (i in seq_along(chi2_results)) {
  p_values[i] <- chi2_results[[i]]$p.value
}

# Création du tableau avec les noms des variables et les valeurs p
result_table <- data.frame(variable = names(chi2_results), p_value = p_values)

# Affichage du tableau
result_table

# Création d'une colonne pour indiquer le niveau de signification de la dépendance en fonction de la valeur p
result_table$dependence <- cut(result_table$p_value, 
                               breaks = c(-Inf, 0.001, 0.01, 0.05, Inf), 
                               labels = c("Très significative", "Significative", "Peu significative", ""),
                               right = FALSE)

# Affichage du tableau avec la nouvelle colonne
result_table


# Enregistrement du tableau en tant que fichier CSV
write.csv(result_table, file = "result_chi2_table.csv", row.names = FALSE)


```



A partir des résultats du chi2, on crée le csv en prenant en compte que les variables qui sont significatives et très significative.
```{r}
# Sélection des colonnes avec une valeur p < 0.05
significant_cols <- result_table$p_value < 0.01
selected_cols <- result_table$variable[significant_cols]

# Création du sous-ensemble avec les colonnes sélectionnées
sub_sante_mentale <- sante_mentale[selected_cols]

# Affichage des premières lignes du sous-ensemble
head(sub_sante_mentale)


```

