---
title: "classif_non_supervisee"
output:
  pdf_document: default
  html_document: default
date: "2024-05-18"
---

```{r}
sub_sante_mentale=read.csv("sante_mentale_regrouped.csv")
sub_sante_mentale <- sub_sante_mentale[sub_sante_mentale$depressif %in% c("Oui", "Non"), ]

# Convertir toutes les variables du dataframe en facteurs
for (column in names(sub_sante_mentale)) {
  sub_sante_mentale[[column]] <- as.factor(sub_sante_mentale[[column]])
}

# Subsetting the dataframe to keep only rows where depressif is "Oui" or "Non"
#sub_sante_mentale

# Assuming your data frame is named 'data'
sub_sante_mentale <- sub_sante_mentale[c("ville_foyer", "mange_a_ta_faim", "alcool", "Conflits.Familiaux", 
                        "tiers_temps", "niveau_etude", "anxiété", "suivi_psycho", 
                        "diagnostic_episode_depressif", "depressif", "suivi_medicale_depressif","mange_a_ta_faim", "Travail_domicile","vie_sociale")]

#sub_sante_mentale
```

On convertit tout en numérique et on centre et réduit
```{r}
sub_sante_mentale_numeric <- as.data.frame(lapply(sub_sante_mentale, function(x) {
  if(is.factor(x)) as.numeric(x) else x
}))

sub_sante_mentale_numeric.cr <- scale(sub_sante_mentale_numeric, center = TRUE, scale = TRUE)
```


Faisons d'abord le CAH
```{r}
d.sub_sante_mentale_numeric = dist(sub_sante_mentale_numeric.cr)
cah.ward <- hclust(d.sub_sante_mentale_numeric, method="ward.D2")
plot(cah.ward,hang=-1)
# Dessiner des rectangles autour des clusters pour K = 3
rect.hclust(cah.ward, k = 3, border = 2:5)
```
En faisant le barplot on obtient :
```{r}
barplot(cah.ward$height)
```
Nous allons donc considérer 3 classes


Imaginons que nous n'avions pas cette information, alors il faudrait faire dans une boucle while un nombre de fois fini kmeans afin de déterminet quelle est le meilleur nombre de centre tout en réduisant l'erreur.

KMEANS sans K choisi :
```{r}
inertie.intra <- rep(0,times=10)
for (k in 1:10){
  kmeans.result <- kmeans(sub_sante_mentale_numeric.cr,centers=k,nstart=100)
  inertie.intra[k] <- kmeans.result$tot.withinss/kmeans.result$totss
}
# graphique
plot(1:10,inertie.intra,type="b",xlab="Nb. de groupes",ylab="% inertie intra")
```
Nous allons donc choisir K = 3
```{r}
kmeans.result <- kmeans(sub_sante_mentale_numeric,centers = 3)
kmeans.result$size
```


On peut alors faire une ACP pour l'interprétation
```{r}
library(FactoMineR)
res = PCA(sub_sante_mentale_numeric,scale.unit = TRUE)
```
```{r}
# Ajouter les clusters obtenus par K-means au data frame des résultats de la PCA
pca_data <- data.frame(res$ind$coord, cluster = as.factor(kmeans.result$cluster))

# Visualiser les clusters sur le plan factoriel avec ggplot2
fviz_pca_ind(res, geom.ind = "point", col.ind = pca_data$cluster, palette = "jco", 
             addEllipses = TRUE, ellipse.type = "convex", legend.title = "Cluster", 
             repel = TRUE) + 
  ggtitle("PCA - Clustering des individus") + 
  theme_minimal()

```

